---
name: Pavel
surname: Novoa Hernández
profilepic: image.jpg
position: "Professor"
address: "Escuela de Ciencias Empresariales, Universidad Católica del Norte"
phone: +56 9 20368604
www: "www.eciem.cl/academico/29/PAVEL-NOVOA-HERNANDEZ"
email: "pavel.novoa@ucn.cl"
orcid: 0000-0003-3267-6753
researchgate: "Pavel-Novoa-Hernandez"
github: pnovoa
publons: 2470636
linkedin: "pavel-novoa-hernández-61879027"
googlescholar: WACiKp0AAAAJ
date: "`r format(Sys.time(), '%B %Y')`"
output: vitae::awesomecv
---

```{r setup, include=FALSE}
knitr::opts_chunk$set(echo = FALSE, warning = FALSE, message = FALSE)
library(vitae)
library(tibble)
library(dplyr)
```

# Biografía

 * Algo
 * Algo2
 * Algo3

# Educación

```{r}
tribble(
  ~ Degree, ~ Year, ~ Institution, ~ Where,
  "Informal studies", "1889-91", "Flying University", "Warsaw, Poland",
  "Master of Physics", "1893", "Sorbonne Université", "Paris, France",
  "Master of Mathematics", "1894", "Sorbonne Université", "Paris, France"
) %>% 
  detailed_entries(Degree, Year, Institution, Where)
```

# Premios y reconocimientos

```{r}
tribble(
  ~Year, ~Type, ~Desc,
  1903, "Physics", "Awarded for her work on radioactivity with Pierre Curie and Henri Becquerel",
  1911, "Chemistry", "Awarded for the discovery of radium and polonium"
) %>% 
  brief_entries(
    glue::glue("Nobel Prize in {Type}"),
    Year, 
    Desc
  )
```

# Artículos de revista

## Artículos JCR
```{r}

bibliography_entries("../jcr_articles.bib") %>%
  arrange(desc(issued))
```

## Artículos Scopus
```{r}

bibliography_entries("../scopus_articles.bib") %>%
  arrange(desc(issued))
```

## Artículos indexados en otras bases de datos
```{r}

bibliography_entries("../other_articles.bib") %>%
  arrange(desc(issued))
```

# Trabajos presentados en congresos y conferencias

## Trabajos indexados por Scopus
```{r}

bibliography_entries("../scopus_proceedings.bib") %>%
  arrange(desc(issued))
```

## No indexados por Scopus
```{r}

bibliography_entries("../other_proceedings.bib") %>%
  arrange(desc(issued))
```


# Libros, tesis y capítulos de libros

## Libros y tesis
```{r}

bibliography_entries("../books.bib") %>%
  arrange(desc(issued))
```

## Capítulos de libro (indexados por Scopus)
```{r}

bibliography_entries("../book_chapters.bib") %>%
  arrange(desc(issued))
```


# Posgrado

## Claustros de maestrías

## Cursos de posgrado impartidos

## Tesis de maestría dirigidas

```{r}

bibliography_entries("../ms_theses.bib") %>%
  arrange(desc(issued))
```

## Tesis de doctorado dirigidas


# Proyectos

## Proyectos de vinculación con el medio

## Proyectos de investigación

## Proyectos institucionales de docencia


# Referencias
